【裁判字號】    92,交訴,7
【裁判日期】    920526
【裁判案由】    公共危險等
【裁判全文】
臺灣板橋地方法院刑事判決                            九十二年度交訴字第七號
    公  訴  人  臺灣板橋地方法院檢察署檢察官
    被      告  甲○○
右列被告因公共危險等案件，經檢察官提起公訴（九十一年度偵字第二ＯＯ五一、二
二三四Ｏ號），本院判決如左：
    主  文
甲○○因過失傷害人，處有期徒刑陸月；又駕駛動力交通工具肇事，致人受傷而逃逸
，處有期徒刑捌月，應執行有期徒刑壹年。
    事  實
甲○○於民國九十一年三月九日凌晨三時三十分許，駕駛車牌號碼Ｗ６─８６７０號
自小客車，自台北縣新店市出發欲往板橋市，於同日凌晨四時三十分許行經國道三號
公路南向三十四公里七百八十九公尺處，因未保持安全距離，致追撞前方丁○○所駕
駛之車號Ｓ８─８３１８號自小客貨車後方，致丁○○之自小客貨車車向失控轉向外
側車道，並擦撞外側護欄杆，造成丁○○受有頭部外傷併腦震盪、胸部鈍傷及後頸皮
膚擦傷等傷害，車上乘客戊○○則受有頭部受傷症候群合併眩暈之傷害，詎甲○○肇
事後，竟未停車察看照護傷者，逕行駛離現場，嗣因其車故障，始將車輛停放於肇事
現場前方一百八十九公尺處外側車道，並步行離開，嗣經警循線查獲，經丁○○、戊○○訴由偵查起訴。
    理  由
一、被告甲○○固坦承於右揭時、地從後追撞告訴人丁○○駕駛之車輛，致告訴人張
    俊翔及戊○○受傷，而未停車察看照護傷者，逕自離開現場之事實不諱，惟辯稱
    ：我當時有保持安全距離，我猜測可能是丁○○緊急煞車，否則我怎麼會撞到他
    ，且我當時頭很痛，就先去看醫生，等我回到現場時，他們人已經不在了，我沒
    有逃逸云云。惟查：
  (一)證人丁○○到庭結證稱：當時是凌晨，我不記得幾點，我是開在高速公路隧道裡
    ，我沒有變換車道，這條路有三個車道，我是開在中間的車道，我是在被撞到後
    ，才知道被撞，他的速度應該很快，否則不可能把我們撞翻了，我被撞到後，意
    識還很清楚，我下車看，現場都沒有人，也沒有車，他應該撞到後，立刻跑掉了
    。我不知道是何人報警，撞車後，約五分鐘，警察就來了，我也沒有看到對方的
    車號，被告從後面追撞我們之後，就把車開到我們用肉眼看不到的地方，我認為
    他是有要逃離的意思等語；證人戊○○到庭結證稱：車被撞後，對方就跑掉了，
    後來是拖吊車來，跟我們說，前方有一台車，停在路邊，車頭已經凹掉了，我們
    才知道。我們的車子還在中和隧道，而對方的車已經快開到中和交流道了等語；
    又證人（警員）丙○○到庭結證稱：是勤務中心的通報隧道內有事故，到現場時
    ，只有看到被害人的車輛，我們問他是被什麼車子撞到，他說不清楚，後來是拖
    吊車在隧道出口處發現還有一部車，那時那一部車子上，已經沒有人了，我們比
    照撞擊的痕跡，才確定隧道口的車子追撞到隧道內的車子，Ａ車（指被告之車輛
    ）車頭的引擎蓋留有Ｂ車（指被害人丁○○之車輛）車尾備胎的拓印，所以研判
    是Ａ車的車頭向Ｂ車的車尾撞過去，詳如偵查卷二十五頁照片十等語；又證人（
    警員）乙○○到庭結證稱：現場圖是我畫的，煞車痕是從中間車道往外線車道，
    是Ｂ車（指被害人丁○○之車輛）被撞到後留在地上的滑痕，在外車道上留有Ａ
    、Ｂ兩車的玻璃碎片及掉落物。撞擊點是在中線車道，因為中線車道有刮地痕，
    所以研判是Ａ車撞擊Ｂ車，Ｂ車失控，往外線撞擊等語，其等所述情節與道路交
    通事故調查報告表（偵卷第十三頁）、現場照片互核相符，均堪採信。依卷內現
    場照片可看出被告車頭全毀，引擎蓋上留有丁○○休旅車車尾綠色備胎之刮漆跟
    拓印，足見被告車速之快，自後追撞力道之猛，其所稱有保持安全距離云云，顯
    不足採。按車輛行駛時，駕駛人應注意車前狀況，隨時採取必要之安全措施，道
    路交通安全規則第九十四條第三項定有明文。被告駕車自應注意上述道路交通安
    全規定，且依當時路況，又無不能注意之情形，竟疏不注意為之，以致肇事，被
    告顯有過失，並使丁○○、戊○○二人受有如事實欄所載傷勢，復有診斷證明書
    可稽，其過失行為，與被害人之受傷結果，具有相當因果關係。
  (二)又被告既係自後追撞他車，當無不知肇事之理，竟於肇事後，繼續向前行駛將近
    兩百公尺，而未立即停車檢查被害人之傷勢，已經顯露逃逸之意圖，並有逃逸之
    事實，若非被告車損嚴重，應早已逃離現場，其所述係因身體不適，先行至板橋
    中興醫院看診云云，雖與其同車友人己○○到庭證述情節一致，然被告並未能提
    出看診資料，而辯稱係到達中興醫院後發現未帶皮夾，所以沒有就診，回到現場
    發現人車都不見了，所以就先回家休息云云，縱使為真，亦不影響其肇事逃逸犯
    行之構成，應予指明。綜上，被告過失傷害及肇事逃逸犯行均堪認定。
二、核被告所為，係犯刑法第二百八十四條第一項前段之過失傷害罪及同法第一百八
    十五條之四肇事逃逸罪。被告一行為導致丁○○、戊○○二人受傷，係想像競合
    犯。其所犯上開二罪，犯意各別，罪名互殊，應予分論併罰。爰審酌被告駕車輕
    率，在高速公路隧道中高速行駛，自後追撞他車，導致被害人所受傷勢非輕，及
    犯罪後未能積極被害人洽談和解，態度不佳，不宜輕縱等一切情狀，分別量處如
    主文所示之刑，並定其應執行刑。
據上論斷，應依刑事訴訟法第二百九十九條第一項前段，刑法第一百八十五條之四、
第二百八十四條第一項前段、第五十一條第五款，罰金罰鍰提高標準條例第一條前段
，判決如主文。
本案經檢察官張瑞娟提起公訴，檢察官王家春到庭執行職務。
中      華      民      國    九十二    年      五      月    二十六    日
                                          法  官    蕭  一  弘
右正本證明與原本無異。
如不服本判決，應於判決送達後十日內，向本院提出上訴狀。
                                          書記官    郭  玉  芬
中      華      民      國    九十二    年      五      月    二十六    日
附錄法條：
刑法第一百八十五條之四：
駕駛動力交通工具肇事，致人死傷而逃逸者，處六月以上五年以下有期徒刑。
刑法第二百八十四條：
因過失傷害人者，處六月以下有期徒刑、拘役或五百元以下罰金。致重傷者，處一年
以下有期徒刑、拘役或五百元下罰金。
從事業務之人，因業務上之過失傷害人者，處一年以下有期徒刑、拘役或一千元以下
罰金。致重傷者，處三年以下有期徒刑、拘役或二千元以下罰金。


司法院資訊處製作；財團法人民間司法改革基金會備份。
